【裁判字號】    92,上易,285
【裁判日期】    920423
【裁判案由】    贓物
【裁判全文】
臺灣高等法院臺中分院刑事判決                    九十二年度上易字第二八五號
    上  訴  人  臺灣臺中地方法院檢察署檢察官
    被      告  甲○○
右上訴人因被告贓物案件，不服臺灣臺中地方法院九十一年度易字第二四二九號，中
華民國九十一年十二月二十六日第一審判決（起訴案號：臺灣臺中地方法院檢察署九
十一年度偵字第一五四九一號），提起上訴，本院判決如左：
    主  文
原判決撤銷。
甲○○牙保贓物，累犯，處拘役伍拾日，如易科罰金，以參佰元折算壹日。
    事  實
一、甲○○前因竊盜案件，經原審法院於民國九十年十一月十二日以九十年度易字第
    三一八八號判處有期徒刑四月，得易科罰金，嗣經撤回上訴確定，甫於九十一年
    三月五日易科罰金執行完畢，猶不知悔改，明知真實姓名、年籍不詳綽號「阿偉
    」之成年男子，所持有之滿貫大亨十六台、七ＰＫ十七台、三ＰＫ四台共計三十
    七台之電動玩具機檯，乃來源不明之贓物（該批電動玩具機檯原置於乙○○所有
    、牌照號碼ＮＤ－七九一０號之自小客車上，該車於九十一年八月五日上午八時
    許，在臺中市○區○○○路七六三號前，連同上開電動玩具機檯一併失竊），竟
    基於牙保贓物之犯意，透過不知情之康春在介紹，於九十一年八月五日下午一時
    許，將上開三十七台電動玩具機檯轉售給不知情之朱仲平。嗣於九十一年八月五
    日十六時許，因乙○○至臺中市○○路○段七八０之一號朱仲平住處，欲另購買
    乙批中古電動玩具機檯時，發現上開失竊之電動玩具機檯，乃報警循線查獲甲○
    ○，並於甲○○之引導下，於當日二十二時四十分許，在臺中市○○路○段市立
    療養院對面，尋獲乙○○前揭失竊之自小客車乙輛。
二、案經臺中縣警察局霧峰分局報請臺灣臺中地方法院檢察署檢察官偵查起訴。
    理  由
一、訊據被告甲○○訊固坦認確有於前揭時、地，透過康春在介紹朱仲平向真實姓名
    、年籍均不詳綽號「阿偉」之成年男子購買上述電動玩具機檯共三十七臺，此情
    並有康書在、朱仲平之供證可佐。查：上開三十七台電動玩具機檯，係乙○○所
    有，並放置於其所有牌照號碼ＮＤ─七九一○號自小客車上，而於九十一年八月
    五日上午八時許，在臺中市○區○○○路七六三號前，一併遭竊乙節，業據被害
    人乙○○於警詢、偵訊中指述歷歷（見偵查卷第一二頁、第三四頁至第三五頁）
    ，並有臺中縣警察局霧峰分局贓證物認領收據乙紙在卷足憑（見偵查卷第一九頁
    ），足見該批電動玩具機檯係屬贓物無訛。被告雖以不知係贓物為辯，然被告於
    警詢、偵查中一再供稱：九十一年八月五日，因受「阿偉」之請託代找買主，成
    交後，「阿偉」曾付其傭金等語，另查上述機台價格達新台幣（下同）十八萬元
    ，此據被害人乙○○述明，而被告牙保上述機台之成交價僅為七萬三千五百元，
    有朱仲平之供述可參，與正常價格相差懸殊，又被告自承曾在電玩修配廠工作，
    對此成交價之低廉不合理，自甚了然，而被告以此價格牙保成交，竟猶可自「阿
    偉」獲得傭金，殊悖常情。且被告對「阿偉」之真實名址，諱莫如深，益見心虛
    ，謂其不知贓情，其孰能信。是被告以不知贓物為辯，無非避就卸責之詞，不足
    採信。本案事證明確，被告犯行堪予認定，應依法論科。
二、核被告甲○○所為，係犯刑法第三百四十九條第二項之牙保贓物罪。被告前因竊
    盜罪，經原審法院於九十年十一月十二日以九十年度易字第三一八八號判處有期
    徒刑四月，得易科罰金，嗣因被告撤回上訴而告確定，於九十一年三月五日易科
    罰金執行完畢，有臺灣高等法院被告全國前案紀錄表在卷可徵，其於有期徒刑執
    行完畢後五年內再犯有期徒刑以上之本罪，為累犯，應依法加重其刑。原審未予
    詳查，採信被告之辯解，遽予無罪判決之諭知，自有未洽，檢察官上訴意旨執此
    指摘原判決不當，為有理由，應由本院予以撤銷改判。爰審酌被告正值青壯，本
    應端正品行，奮發向上，竟囿於貪念，牙保贓物，既侵害被害人之財產權益，亦
    使被竊取之物難於追及或回復，助長竊風，並衡酌其所牙保贓物之價值，及犯後
    態度等一切情狀，量處如主文第二項所示之刑，並諭知易科罰金之折算標準。
據上論結，應依刑事訴訟法第三百六十九條第一項前段、第三百六十四條、第二百九
十九條第一項前段，刑法第三百四十九條第二項、第四十七條、第四十一條第一項前
段，罰金罰鍰提高標準條例第一條前段、第二項，判決如主文。
本案經檢察官丙○○到庭執行職務。
中      華      民      國    九十二    年      四      月    二十三    日
                                  臺灣高等法院臺中分院刑事第五庭
                                        審判長法  官  袁  從  楨
                              法  官  姚  勳  昌
                                              法  官  郭  同  奇
右正本證明與原本無異。
不得上訴。
                                              書記官  陳  玫  伶
中      華      民      國      九十二   年       四      月    二十四  日
附錄：本判決論罪科刑法條全文
刑法第三百四十九條第二項
搬運、寄藏、故買贓物或為牙保者，處五年以下有期徒刑、拘役或科或併科一千元以
下罰金。
                                                                        Ｉ


司法院資訊處製作；財團法人民間司法改革基金會備份。
